臺灣高等法院刑事判決
109年度上更一字第176號
上  訴  人  
即  被  告  朱建欣


選任辯護人  陳昱維律師
            陳明正律師
上列上訴人即被告因詐欺等案件，不服臺灣臺北地方法院108年
度訴字第152號，中華民國108年8月21日第一審判決（起訴案號
：臺灣臺北地方檢察署108年度偵字第519號、108年度少連偵字
第11號），提起上訴，本院判決後，經最高法院發回，本院更行
判決如下：
    主  文
原判決撤銷。
甲○○犯三人以上共同冒用公務員名義詐欺取財罪，累犯，處有期
徒刑壹年貳月。
扣案如附表二所示之物沒收。 
    事  實
一、甲○○於民國107年12月間，經某詐欺集團成員「黃國旻」之
    介紹，加入「黃國旻」、不詳機房人員（撥打電話）及提領
    贓款之人（俗稱車手）等成員所組成三人以上以詐術為手段
    ，具有持續性、牟利性之有結構性詐欺集團組織，擔任收水
    之工作（即向車手收取提領之詐欺款項轉交上游），該詐欺
    集團組織另藉由真實姓名年籍不詳、綽號「阿偉」之成員友
    人蘇振豪、郭詠濬（原名郭恒嘉）（蘇振豪、郭詠濬均經臺
    灣臺北地方法院以108年度訴字第152號判決確定）引介，委
    由林威均（亦經上開判決確定）擔任集團車手頭，並約定林
    威鈞各次可取得詐得金額25%做為報酬，並自該報酬中取出
    各次實際詐得款項10%作為蘇振豪之介紹費，嗣林威均又引
    介張子彧（亦經前開判決確定）擔任車手，約定每次可由林
    威鈞分得之報酬中，分得其中新臺幣（下同）2萬5000元做
    為報酬。甲○○、「黃國旻」、「阿偉」、蘇振豪暨所屬詐欺
    集團不詳機房人員及車手林威均、張子彧等人，即共同三人
    以上冒用公務員名義詐欺取財及洗錢之犯意聯絡，先由詐欺
    集團機房某不詳成年成員自107年12月11日中午12時起至同
    年月24日上午某時止之期間內，接續撥打電話予乙○○，佯以
    係聯邦商業銀行行員，謊稱其所有聯邦商業銀行帳戶經他人
    委託提領款項云云，復佯為「林嘉慶」員警、臺灣臺北地方
    檢察署（下稱臺北地檢署）「張文傑」檢察官等公務員身分
    ，訛稱其聯邦商業銀行帳戶涉及詐欺案件，需提出保證金云
    云，致乙○○陷於錯誤，遂依詐欺集團成員之指示，攜帶款項
    前往指定地點，而林威均於接獲同屬詐欺集團成員，微信暱
    稱「普拿疼」、「閃耀之星」等人之通知後，即將取款時間
    、地點告知張子彧，由張子彧先後於如附表一所示之取款時
    間，前往如附表一所示之取款地點，向乙○○收取如附表一所
    示之詐欺款項，再於如附表一所示轉交（林威均）之時間、
    地點，將所得款項交付林威均，林威均則依前揭約定，扣除
    詐得款項25％做為自己、蘇振豪及張子彧之報酬與介紹費後
    ，剩餘75%之款項即如附表一所示轉交（甲○○）之金額，則
    於如附表一所示轉交（甲○○）之時間、地點交予甲○○，甲○○
    再上繳予「黃國旻」，以此方法製造金流之斷點，致無從追
    查前揭犯罪所得之去向，而掩飾或隱匿該犯罪所得。嗣乙○○
    於107年12月25日上午6時許驚覺受騙，遂報警處理，並配合
    警方偵辦，於同日下午4時8分許，依照詐欺集團成員之指示
    ，持假鈔前往臺北市○○區○○○○○○0號公廁後面，待張子彧出
    面取款時，旋遭在場埋伏之警察逮捕，並循線查獲甲○○、林
    威均、蘇振豪、郭詠濬等人，並扣得如附表二所示甲○○所有
    之OPPO廠牌行動電話1支（含門號0000000000號SIM卡1張）
    ，始悉上情。
二、案經乙○○訴由臺北市政府警察局大安分局（下稱大安分局）
    報請臺北地檢署檢察官偵查後起訴。
    理  由
壹、證據能力方面： 
一、按被告以外之人於審判外之言詞或書面陳述，除法律另有規
    定者外，不得作為證據。又被告以外之人於審判外之陳述，
    雖不符合刑事訴訟法第159條之1至第159條之4之規定，但經
    當事人於審判程序同意作為證據，法院審酌該言詞陳述或書
    面陳述作成時之情況，認為適當者，亦得為證據；當事人、
    代理人或辯護人於法院調查證據時，知有刑事訴訟法第159
    條第1項不得作為證據之情形，而未於言詞辯論終結前聲明
    異議者，視為有前項之同意，刑事訴訟法第159條第1項及第
    159條之5分別定有明文。本判決下列所引用被告甲○○以外之
    人於審判外之陳述，雖屬傳聞證據，惟檢察官及被告、辯護
    人於本院審理迄至言詞辯論終結前均未聲明異議，本院審酌
    上開證據資料製作時之情況，尚無違法不當及證明力明顯過
    低之瑕疵，且與本案待證事實間具有相當關聯性，亦認為以
    之作為證據應屬適當，依刑事訴訟法第159條之5規定，認前
    揭證據資料均有證據能力，先予敘明。
二、至於本判決所引用之非供述證據部分，與本案均有關連性，
    亦無證據證明係實施刑事訴訟程序之公務員以不法方式所取
    得，依刑事訴訟法第158條之4之反面解釋，當有證據能力，
    復於本院審理時，提示並告以要旨，使檢察官、被告及辯護
    人充分表示意見，自得為證據使用。
貳、實體部分：
一、上揭事實，業據被告於本院準備程序及審理時坦承不諱（見
    本院卷第107頁、第108頁、第170頁、第179頁），核與證人
    即共犯蘇振豪、郭詠濬、張子彧、林威均之證述大致相符（
    見臺北地檢署108年度偵字第519號卷〈下稱偵字卷〉一第53頁
    至第60頁、第91頁至第99頁、第179頁至第184頁、第217頁
    至第227頁；偵字卷二第23頁至第25頁、第213頁至第216頁
    ；108年度少連偵字第11號卷〈下稱少連偵字卷〉第11頁至第2
    0頁、第125頁至第128頁；臺灣臺北地方法院108年度聲羈字
    第47號卷第23頁至第27頁、107年度聲羈字第443號卷第77頁
    至第97頁、108年度訴字第152號卷〈下稱訴字卷〉第49頁至第
    55頁、第113頁至第119頁），並經證人即告訴人乙○○指述綦
    詳（見偵字卷一第13頁至第17頁、卷二第145頁至第147頁）
    ，並有扣押物品照片、臺北市政府警察局贓物認領保管單、
    手機通話紀錄截圖、告訴人之郵局存摺影本1份、告訴人女
    兒陳怡雯之富邦銀行、臺灣銀行及郵局存摺影本各1份、告
    訴人配偶許綉麗之郵局及臺灣銀行存摺影本各1份、大安分
    局搜索扣押筆錄暨扣押物品目錄表共4份、被告手機所拍攝
    之收取現金照片、被告與「黃國旻」之LINE對話紀錄截圖、
    大安森林公園監視器畫面翻拍照片8張、車號000-0000自用
    小客車之車輛詳細資料報表等在卷可稽（見偵字卷一第23頁
    至第49頁、第65頁至第69頁、第107頁至第111頁、第145頁
    至第151頁、第161頁至第174頁、第187頁至第193頁、第207
    頁至第208頁；少連偵字卷第35頁），足認被告上開任意性
    自白與事實相符，堪以採信。
二、又依被告之供述、證人即共犯蘇振豪、郭詠濬、張子彧、林
    威鈞所述之犯罪情節，及證人即告訴人所述遭詐騙之經過，
    可知被告及共犯林威均、張子彧參與「黃國旻」、「阿偉」
    所屬之團體，其中成員均係基於詐欺他人金錢獲取不法所得
    為目的，以去電被害人並以假冒公務員、諉稱被害人所有帳
    戶涉及犯罪須交付保證金之方法施用詐術、索取金錢，並有
    上下聯繫、指派工作或擔任車手取款等分工，堪認渠等所參
    與之集團，係透過縝密之計畫與分工，成員彼此間相互配合
    ，由多數人所組成之於一定期間內持續以實施詐欺為手段而
    牟利，並具有完善結構之組織，屬3人以上，以實施詐術為
    手段，所組成具有持續性、牟利性之有結構性犯罪組織，應
    該當於組織犯罪防制條例第2條第1項所稱之犯罪組織。而被
    告於本案既係受「黃國旻」之指示，與共犯林威均接洽、收
    取詐欺款項，再將該款項交付予「黃國旻」，其應可知悉本
    件係屬3人以上之分工詐騙模式，具有一定結構組織分工，
    且該集團最終目的即為詐取款項，並將詐欺之不法所得分配
    予共同參與之成員，卻仍實際擔任收水之工作，顯有參與上
    開犯罪組織、共同基於三人以上冒用公務員名義詐欺取財之
    主觀犯意及客觀行為至明。
三、按105年12月28日修正公布，並於106年6月28日生效施行之
    洗錢防制法第2條第2款、第3條第2款規定，掩飾刑法第339
    條詐欺取財犯罪所得去向之行為，亦可構成洗錢罪。再參諸
    洗錢防制法第2條修正之立法理由第1點「洗錢行為之處罰，
    其規範方式應包含洗錢行為之處置、分層化及整合等各階段
    。現行條文區分自己洗錢與他人洗錢罪之規範模式，僅係洗
    錢態樣之種類，未能完整包含處置、分層化及整合等各階段
    行為。為澈底打擊洗錢犯罪，爰參酌FATF40項建議之第3項
    建議，參採聯合國禁止非法販運麻醉藥品和精神藥物公約（
    the United Nations Convention against Illicit Traffi
    cin Narcotic Drugs and Psychotropic Substances，以下
    稱維也納公約）及聯合國打擊跨國有組織犯罪公約（the Un
    ited Nations Convention against Transnational Organi
    zed Crime）之洗錢行為定義，修正本條」、第3點「維也納
    公約第3條第1項第b款第ii目規定洗錢行為態樣，包含隱匿
    或掩飾該財產的真實性質、來源、所在地、處置、轉移、相
    關的權利或所有權之洗錢類型，例如：⑴犯罪行為人出具假
    造的買賣契約書掩飾某不法金流；⑵貿易洗錢態樣中以虛假
    貿易外觀掩飾不法金流移動；⑶知悉他人有將不法所得轉購
    置不動產之需求，而擔任不動產之登記名義人或成立人頭公
    司擔任不動產之登記名義人以掩飾不法所得之來源；⑷提供
    帳戶以掩飾不法所得之去向，例如：販售帳戶予他人使用；
    廠商提供跨境交易使用之帳戶作為兩岸詐欺集團處理不法贓
    款使用。現行條文並未完整規範上開公約所列全部隱匿或掩
    飾態樣，而為APG2007年相互評鑑時具體指摘洗錢之法規範
    不足，爰參酌澳門預防及遏止清洗黑錢犯罪法第3條第3項等
    規定，修正第1款後移列修正條文第2款」，可知該次修正洗
    錢行為之定義，係因修正前條文對洗錢行為之定義範圍過窄
    ，對於洗錢行為之防制與處罰難以有效達成，為擴大洗錢行
    為之定義，以涵括洗錢之各階段行為。而該次修法既於立法
    理由中明示掩飾不法所得去向之行為亦構成洗錢，則以匯款
    或交付現金等方式，致產生掩飾或隱匿不法犯罪所得真正去
    向之行為，當屬洗錢防制法第14條第1項所規範之洗錢類型
    。被告於張子彧向告訴人領取詐欺款項並轉交予林威均後，
    再向林威均收取該款項，製造金流之斷點，復由被告將上開
    詐欺所得款項轉交予「黃國旻」，致無從或難以追查前揭犯
    罪所得，而掩飾或隱匿該犯罪所得之去向，依上開說明，自
    屬洗錢防制法所規範之洗錢行為。
四、綜上，被告確有為如事實欄所載參與犯罪組織、三人以上共
    同冒用公務員名義詐欺取財及洗錢之犯行。本案事證明確，
    被告犯行堪予認定，應依法論科。
五、論罪科刑部分：
  ㈠核被告所為，係犯組織犯罪防制條例第3條第1項後段之參與
    犯罪組織罪、刑法第339條之4第1項第2款、第1款之三人以
    上共同冒用公務員名義詐欺取財罪及洗錢防制法第14條第1
    項、第2條第2項之洗錢罪。
　㈡檢察官起訴法條雖漏未論及洗錢防制法第14條第1項、第2條
    第2項之洗錢罪，然於犯罪事實欄已載明被告與其餘共犯陸
    續轉交詐欺款項，以掩飾或隱匿犯罪所得去向之行為，而被
    告如確實涉犯洗錢罪，與其他構成犯罪之參與犯罪組織罪、
    三人以上共同冒用公務員名義詐欺取財罪間又屬想像競合之
    裁判上一罪關係（詳後述），自屬本院審理之範圍，本院復
    已於準備程序及審理時，告以被告可能另涉犯洗錢防制法之
    規定，即無礙於被告之防禦權。　
　㈢被告與詐欺集團成員「黃國旻」、「阿偉」、微信暱稱「普
    拿疼」、「閃耀之星」、蘇振豪、林威均、張子彧及其他不
    詳機房人員、車手間，就本件犯行有犯意聯絡及行為分擔，
    應論以共同正犯。
  ㈣被告及所屬詐欺集團成員係基於同一詐欺取財之目的，於密
    切接近之時間對告訴人實施詐欺取財之行為，侵害之法益相
    同，依一般社會健全觀念，在時間差距上難以強行分開，應
    視為數個舉動之接續施行，合為包括之一行為予以評價，屬
    接續犯，且被告所為加重詐欺取財之犯行，雖有既遂及未遂
    之階段，仍應僅論以一加重詐欺取財既遂罪即可。公訴意旨
    認應予分論併罰，容有誤會。
　㈤按刑法上一行為而觸犯數罪名之想像競合犯存在之目的，在
    於避免對於同一不法要素予以過度評價。自然意義之數行為
    ，得否評價為法律概念之一行為，應就客觀構成要件行為之
    重合情形、主觀意思活動之內容、所侵害之法益與行為間之
    關聯性等要素，視個案情節依社會通念加以判斷。刑法刪除
    牽連犯之規定後，原認屬方法目的或原因結果，得評價為牽
    連犯之二犯罪行為間，如具有局部之同一性，或其行為著手
    實行階段可認為同一者，得認與一行為觸犯數罪名之要件相
    侔，依想像競合犯論擬。倘其實行之二行為，無局部之重疊
    ，行為著手實行階段亦有明顯區隔，依社會通念難認屬同一
    行為者，應予分論併罰。因而，行為人以一參與詐欺犯罪組
    織，並分工加重詐欺行為，同時觸犯參與犯罪組織罪及加重
    詐欺取財罪，雖其參與犯罪組織之時、地與加重詐欺取財之
    時、地，在自然意義上非完全一致，然二者仍有部分合致，
    且犯罪目的單一，依一般社會通念，認應評價為一罪方符合
    刑罰公平原則，應屬想像競合犯，如予數罪併罰，即有過度
    評價之疑慮（最高法院108年度台上字第783號判決意旨參照
    ）。是以，被告參與本件犯罪組織後，分工實施加重詐欺取
    財及洗錢之犯行，係以一行為觸犯上開數罪名，為想像競合
    犯，應從一重之三人以上共同冒用公務員名義詐欺取財罪處
    斷。
　㈥被告前於101年間，因違反毒品危害防制條例案件，經臺灣苗
    栗地方法院以101年度訴字第557號判決判處有期徒刑4年、4
    年、3年6月，定應執行刑為有期徒刑5年6月，並經臺灣高等
    法院臺中分院以102年度上訴字第708號判決駁回上訴確定，
    於106年3月9日縮短刑期假釋出監並付保護管束，107年11月
    19日假釋期滿未經撤銷視為執行完畢等情，有本院被告前案
    紀錄表可憑，被告於甫受有期徒刑之執行完畢後月餘，即無
    視法律嚴厲禁制，再犯本件有期徒刑以上之罪，除合於刑法
    第47條第1項累犯之要件外，亦足徵其並未真正悛悔改過，
    刑罰反應力確屬薄弱，兼衡其於本案所犯情節具有惡性，自
    不宜量處最低法定刑，而應酌量加重其刑，延長矯正期間，
    將有助其之再社會化，及符合憲法罪刑相當原則之要求，爰
    依刑法第47條第1項之規定，加重其刑。
  ㈦原審以被告罪證明確，予以論罪科刑，固非無見，惟查：
  ⒈被告於本院審理時已就所犯上開罪名均坦承不諱，表達知錯
    之意，未為無謂爭執，犯後尚知正視己非，悛悔改過，是本
    件量刑基礎已有變更，原審未及審酌，容有未恰。
  ⒉被告本件所為亦成立洗錢防制法第14條第1項之洗錢罪，並與
    已起訴之組織犯罪條例第3條第1項後段之參與犯罪組織罪、
    刑法第339條之4第1項第2款、第1款之三人以上共同冒用公
    務員名義詐欺取財罪具有裁判上一罪關係，原判決漏未論以
    洗錢罪，尚有未洽。
  ⒊又被告於符合累犯要件時，本應依刑法第47條第1項之規定加
    重其刑，而司法院大法官釋字第775號解釋意旨，原則上係
    對刑法累犯規定採取合憲之解釋，僅在個案上未適用刑法第
    59條規定對被告酌減其刑之情況下，為避免罪刑不相當，始
    賦予法院得裁量是否依累犯規定加重最低本刑之權限，並非
    謂法院於個案經上述裁量後，如認予以加重其刑並無罪刑不
    相當之情形，猶可不依累犯規定加重其刑。是本院斟酌被告
    刑罰感應力薄弱及其再犯之情節惡性尚鉅，認依累犯規定加
    重其刑，對被告並無罪刑不相當之情況，已如前述，依法即
    應依累犯之規定加重其刑，原審認無依累犯規定加重其刑之
    必要，即有未當。
　⒋綜此，被告以原審量刑過重，請求從輕量刑為由提起上訴，
    為有理由，且原判決有前述可議之處，自應由本院予以撤銷
    改判。
  ㈧爰審酌被告於行為時為年約42歲之成年人，正值青壯，且甫
    執行有期徒刑完畢，竟不思進取，循求正當途徑牟取財物，
    反加入詐欺集團之犯罪組織，而為本件詐欺取財及洗錢之犯
    行，造成告訴人受有高達670萬元之損害，所為實屬不該，
    惟念其犯後已坦認所有犯行，且與告訴人以50萬元達成和解
    ，履行和解條件完畢，經告訴人同意給予從輕量刑之機會（
    見訴字卷第347頁），併考量被告參與該詐欺集團組織之程
    度及分工角色、無證據證明被告有從中獲有犯罪所得，兼衡
    被告自承係大學肄業，正在就讀空中大學，與父親同住，目
    前擔任房仲人員還有水電工作之家庭經濟生活狀況（見本院
    卷第141頁）等一切情狀，量處如主文第2項所示之刑，以示
    懲儆。
  ㈨按被告以一行為觸犯組織犯罪防制條例第3條第1項後段之參
    與犯罪組織罪及刑法第339條之4第1項第2款之加重詐欺取財
    罪，如依想像競合犯從一重之加重詐欺取財罪處斷時，應否
    依較輕之參與犯罪組織罪所適用之組織犯罪防制條例第3條
    第3項規定，一併宣告刑前強制工作，則應視其行為之嚴重
    性、表現之危險性、對於未來行為之期待性，以及所採措施
    與預防矯治目的所需程度，於有預防矯治其社會危險性之必
    要，且符合比例原則之範圍內，由法院依該條例第3條第3項
    規定，一併宣告刑前強制工作（最高法院大法庭108年度台
    上大字第2306號裁定意旨參照）。是本件被告固係以一行為
    觸犯組織犯罪防制條例第3條第1項後段之參與犯罪組織罪、
    刑法第339條之4第1項第2款、第1款之三人以上共同冒用公
    務員名義詐欺取財罪，及洗錢防制法第14條第1項之一般洗
    錢罪，依刑法第55條前段規定，從一重之三人以上共同冒用
    公務員名義詐欺取財罪處斷而為科刑，已於前述，惟仍應依
    上開最高法院揭示之原則，予以審酌是否有諭知強制工作之
    必要。本院審酌被告加入上開詐欺集團後，係依上級成員指
    示擔任收水工作，非居於核心或重要地位，且除本案外，並
    無從事詐欺取財犯行之前科紀錄，有本院被告前案紀錄表可
    參，於107年12月間加入該集團後，於同年12月25日該集團
    成員即因本案遭警方陸續查獲，犯罪期間尚短，現又已取得
    不動產經紀營業員證明及專業訓練證書（見本院卷第85頁至
    第87頁），難認被告係因遊蕩或懶惰成習而犯罪，亦無證據
    足認其有實行詐欺取財犯行之習慣，而被告已與告訴人達成
    和解，履行和解條件完畢，業於前述，其因參與本案詐欺集
    團所涉加重詐欺取財犯行之有期徒刑宣告刑期非短，與被告
    犯行之可非難性核屬相當，應可使被告記取教訓，並達懲罰
    、矯治其再犯危險性之目的及特別預防之效果，依比例原則
    之規範，認尚未達須以保安處分預防矯治之程度而有施以強
    制工作之必要，爰裁量不予宣告強制工作。
　㈩沒收部分：
  ⒈按犯罪所得屬於犯罪行為人者，沒收之，於全部或一部不能
    沒收或不宜執行沒收時，追徵其價額，刑法第38條之1第1項
    前段、第3項分別定有明文。又犯罪所得之沒收或追徵，在
    於剝奪犯罪行為人之實際犯罪所得，使其不能坐享犯罪之成
    果，以杜絕犯罪誘因，性質上屬類似不當得利之衡平措施。
    苟無犯罪所得，自不生利得剝奪之問題。2人以上共同犯罪
    ，關於犯罪所得之沒收或追徵，倘個別成員並無犯罪所得，
    且與其他成員對於所得亦無事實上之共同處分權時，即無「
    利得」可資剝奪，一概採取絕對連帶沒收或追徵，對未受利
    得之共同正犯顯失公平，故共犯所得之沒收或追徵，應就各
    人所分得者為之（最高法院109年度台上字第3421號判決意
    旨參照）。因卷內查無積極證據足認被告有因本案犯行獲得
    現金或任何利益，自無庸依刑法第38條之1等規定宣告沒收
    犯罪所得或追徵其價額。
　⒉扣案如附表二所示OPPO廠牌行動電話1支，為被告所有供本案
    犯罪聯絡所用之物，業經被告坦承在卷（見訴字卷第250頁
    ），爰依刑法第38條第2項前段之規定宣告沒收。
　⒊扣案被告所有之Samsung廠牌行動電話1支（含門號000000000
    0號SIM卡1張），無證據足以證明與被告本案論罪科刑之犯
    行相關，爰不予宣告沒收。又本件扣案之假鈔1包（偽裝成5
    0萬元之白紙），業經告訴人具據領回，有臺北市政府警察
    局贓物認領保管單在卷可佐（見偵字卷一第25頁），自毋庸
    宣告沒收或追徵，併此敘明。
據上論斷，應依刑事訴訟法第369條第1項前段、第364條、第299
 條第1項前段，判決如主文。
本案經檢察官李建論提起公訴，檢察官林奕彣到庭執行職務。
中　　華　　民　　國　　110 　年　　2 　　月　　24　　日
                  刑事第四庭  審判長法　官  陳筱珮
                                    法　官  吳元曜
                                    法　官  羅郁婷
以上正本證明與原本無異。
如不服本判決，應於收受送達後20日內向本院提出上訴書狀，其
未敘述上訴之理由者並得於提起上訴後20日內向本院補提理由書
（均須按他造當事人之人數附繕本）「切勿逕送上級法院」。
                                    書記官  蔡易霖
中　　華　　民　　國　　110 　年　　2 　　月　　24　　日
附錄：本案論罪科刑法條全文　　　　　　　　　
組織犯罪防制條例第3條
發起、主持、操縱或指揮犯罪組織者，處3年以上10年以下有期
徒刑，得併科新臺幣1億元以下罰金；參與者，處6月以上5年以
下有期徒刑，得併科新臺幣1千萬元以下罰金。但參與情節輕微
者，得減輕或免除其刑。
具公務員或經選舉產生之公職人員之身分，犯前項之罪者，加重
其刑至二分之一。
犯第1項之罪者，應於刑之執行前，令入勞動場所，強制工作，
其期間為3年。
前項之強制工作，準用刑法第90條第2項但書、第3項及第98條第
2項、第3項規定。
以言語、舉動、文字或其他方法，明示或暗示其為犯罪組織之成
員，或與犯罪組織或其成員有關聯，而要求他人為下列行為之一
者，處3年以下有期徒刑，得併科新臺幣3百萬元以下罰金：
一、出售財產、商業組織之出資或股份或放棄經營權。
二、配合辦理都市更新重建之處理程序。
三、購買商品或支付勞務報酬。
四、履行債務或接受債務協商之內容。
前項犯罪組織，不以現存者為必要。
以第5項之行為，使人行無義務之事或妨害其行使權利者，亦同
。
第5項、第7項之未遂犯罰之。
洗錢防制法第2條
本法所稱洗錢，指下列行為：
一、意圖掩飾或隱匿特定犯罪所得來源，或使他人逃避刑事追訴
    ，而移轉或變更特定犯罪所得。
二、掩飾或隱匿特定犯罪所得之本質、來源、去向、所在、所有
    權、處分權或其他權益者。
三、收受、持有或使用他人之特定犯罪所得。
洗錢防制法第14條
有第二條各款所列洗錢行為者，處7年以下有期徒刑，併科新臺
幣5百萬元以下罰金。
前項之未遂犯罰之。
前二項情形，不得科以超過其特定犯罪所定最重本刑之刑。
中華民國刑法第339條之4
犯第339條詐欺罪而有下列情形之一者，處1年以上7年以下有期
徒刑，得併科1百萬元以下罰金：
一、冒用政府機關或公務員名義犯之。
二、三人以上共同犯之。
三、以廣播電視、電子通訊、網際網路或其他媒體等傳播工具，
    對公眾散布而犯之。
前項之未遂犯罰之。 
附表一
編號 取款時間 取款地點 詐騙款項 （新臺幣） 轉交（林威均）之時間/地點 轉交（甲○○）之時間/地點 轉交（甲○○）之金額（新臺幣） 1. 107年12月21日上午某時 臺北市○○區○○○○○○0號公廁旁階梯 150萬元 107年12月21日下午3時前某時/臺北市文山區木柵動物園停車場 107年12月21日下午7時許/桃園市中壢區中壢高中附近某85℃咖啡店  202萬5000元 2. 107年12月21日下午3時 臺北市○○區○○○○○○0號公廁前 120萬元 107年12月21日下午3時至同日下午7時間某時/新北市新店區新店捷運站附近某公車站牌   3. 107年12月22日下午3時 臺北市○○區○○○○○○0號公廁前 150萬元 107年12月22日下午3時至同日下午6時間某時/萬芳醫院B3停車場 107年12月22日下午6時許/桃園市中壢區中壢高中附近某85℃咖啡店  112萬5000元 4. 107年12月24日下午3時 臺北市○○區○○○○○○0號公廁旁階梯 250萬元 107年12月24日下午3時至同日下午6時間某時/萬芳醫院B3停車場 107年12月24日下午6時許/桃園市中壢區中壢高中附近某85℃咖啡店  187萬5000元 

附表二
OPPO廠牌行動電話1支（含門號0000000000號SIM卡1張）。